# 多方持股的分步合并的会计处理

提问人：ywzx117 时间：2019-07-16 10:25:26
母公司、控股子公司共同持股，分步实现合并
A 公司持有B 公司 78%股权，B 公司在 2018 年 4 月购买C 公司 49%股权，支付对价为 4.9 亿，以权益法核算，在 2018 年 4 月-2019 年 5月期间，C 公司净利润为-4000 万。 2019 年 5 月，A公司购买了 C公司剩余 51%的股权，支付对价为 5.1 亿。
处理：
在 B 公司层面：
C 公司 49%股权
借：长期股权投资 -4000 万 *0.49%
贷：投资收益 -4000 万 *0.49%
5 月 A公司购买剩余 51% C 公司股权
在 A 单体报表中：
借：长期股权投资 5.1 亿
贷：银行存款 5.1 亿
A 合并层面处理：
对原 B 公司持有部分按照本次购买的公允价值计量：
借：长期股权投资 5.1 亿/51%49%-(4.9亿-4000 万 0.49%)
贷：投资收益 5.1 亿/51%49%-(4.9亿-4000 万0.49%)
疑问：这部分要考虑 B 公司少数股东享有的权益吗？
商誉 = 长期股权投资 9.6 亿 + 少数股权权益（C 公司 5 月净资产0.220.49）- C 公司 5 月净资产

回答人：chenyiwei
合并报表层面，对 B 原先持有的C 的 49% 股权按公允价值重新计量的投资收益，应按 B 的股权结构，相应分配 22% 给持有 B 公司 22% 股权的少数股东，增加少数股东权益和少数股东损益。A 的合并报表层面确认的对C 的商誉仍然是针对合并主体持有C 的100% 股权，因此是确认全部商誉。